臺灣苗栗地方法院民事判決　　　　　　　96年度重訴字第77號
原　　　告　苗栗縣苗栗市公所
法定代理人　庚○○
訴訟代理人　林誌誠律師
被　　　告　丁○○
　　　　　　己○○
兼上2人共同
訴訟代理人　丙○○
　　　　　　　　　　　　號
被　　　告　甲○○○
　　　　　　乙○○
　　　　　　　　　　　　巷89.
兼上2人共同
訴訟代理人　戊○○
上列當事人間請求塗銷地上權登記事件，本院於民國96年12月11
日言詞辯論終結，判決如下：
    主  文
被告應就其被繼承人胡集振就原告所有坐落苗栗縣苗栗市○○段
二五六地號土地所設定權利範圍壹部參拾坪之地上權登記（民國
三十九年苗栗地所字第○○○二一二號收件，民國三十九年二月
二十四日設定登記），辦理繼承登記後，予以塗銷。
被告應就其被繼承人胡集振就原告所有坐落苗栗縣苗栗市○○段
二五六之一０地號土地所設定權利範圍壹部參拾坪之地上權登記
（民國三十九年苗栗地所字第○○○二一二號收件，民國三十九
年二月二十四日設定登記），辦理繼承登記後，予以塗銷。
被告應就其被繼承人胡集振就原告所有坐落苗栗縣苗栗市○○段
二五六之一一地號土地所設定權利範圍壹部參拾坪之地上權登記
（民國三十九年苗栗地所字第○○○二一二號收件，民國三十九
年二月二十四日設定登記），辦理繼承登記後，予以塗銷。
訴訟費用由原告負擔。
    事實及理由
一、原告起訴主張：坐落苗栗縣苗栗市○○段256 地號土地（以
    下簡稱系爭256 地號土地）原為訴外人劉阿妹所有，劉阿妹
    於民國39年2 月24日就系爭256 地號土地設定權利範圍一部
    30坪之地上權（以下簡稱系爭地上權）予訴外人胡集振，原
    告於42年1 月27日向劉阿妹買受取得系爭256 地號土地，嗣
    系爭256 地號土地於68年2 月14日因分割增加同段256 之10
    地號及同段256 之11地號土地（以下簡稱系爭256 之10地號
    土地、系爭256 之11地號土地），致系爭地上權分別轉載於
    系爭256 、256 之10及256 之11地號土地上。訴外人胡集振
    已於66年5 月29日死亡，系爭地上權已由被告等繼承，惟因
    胡集振於系爭256 、256 之10、256 之11地號土地上所建築
    之地上物早已滅失，而被告等又未曾使用系爭256 、256 之
    10、256 之11地號土地，為此以本件起訴狀繕本送達被告為
    終止系爭地上權之意思表示。又系爭地上權既已因地上物滅
    失而消滅，且經原告終止，原告自得請求塗銷系爭地上權登
    記。茲因原地上權人胡集振已死亡，而依民法第759 條之規
    定，繼承人因繼承取得地上權，非經辦理繼承登記即無從為
    地上權塗銷登記。為此依民法第767 條及繼承之法律關係，
    請求原地上權人之繼承人即被告等應就系爭地上權辦理繼承
    登記後，塗銷該地上權登記等語。並聲明：如主文第1 、2
    、3項所示。
二、按當事人於言詞辯論時為訴訟標的之捨棄或認諾者，應本於
    其捨棄或認諾為該當事人敗訴之判決，民事訴訟法第384 條
    定有明文。本件被告既於言詞辯論時對原告請求之訴訟標的
    為認諾（見卷第31頁），則依前揭說明，自應本於其認諾，
    為被告敗訴之判決。從而，原告訴請被告應就其被繼承人胡
    集振就原告所有系爭256 、256 之10、256 之11地號土地所
    設定之系爭地上權（39年苗栗地所字第000212號收件，39年
    2 月24日設定登記），辦理繼承登記後，予以塗銷，為有理
    由，應予准許，爰判決如主文第1、2、3項所示。
三、次按被告對於原告關於訴訟標的之主張逕行認諾，並能證明
    其無庸起訴者，訴訟費用，由原告負擔，民事訴訟法第80條
    定有明文。本件被告對於原告關於訴訟標的之主張逕行認諾
    ，有如前述，且被告陳明原告於起訴前未與被告溝通清楚等
    情，既為原告所不爭執，則參諸前開規定，堪認原告本件並
    無起訴必要，訴訟費用自應由原告負擔。
四、訴訟費用負擔之依據：民事訴訟法第80條。
中　　華　　民　　國　　96　　年　　12　　月　　18　　日
                  民事庭法　官　王萬金
以上正本係照原本作成。
如對本判決上訴，須於判決送達後20日內向本院提出上訴狀。
                        書記官　劉碧雯
中　　華　　民　　國　　96　　年　　12　　月　　18　　日
